【裁判字號】    99,交抗,1071
【裁判日期】    991231
【裁判案由】    聲明異議
【裁判全文】
臺灣高等法院臺中分院刑事裁定        99年度交抗字第1071號
抗  告  人
即受處分人  張育榮
上列抗告人因聲明異議案件，不服臺灣臺中地方法院中華民國99
年10月29日所為裁定（99年度交聲更字第13號），提起抗告，本
院裁定如下：
    主  文
抗告駁回。
    理  由
一、本案經本院審理結果，認原審裁定認事用法均無不當，應予
    維持，並引用原審裁定之理由（如附件一）。
二、本件抗告意旨如附件二所示。
三、經查，本件抗告人於民國99年1月19日凌晨1時18分許，駕駛
    車號2210-SD號自用小客車，行經臺中縣豐原市○○路348號
    前，因「拒絕接受酒精濃度測試檢定」之違規事由，經臺中
    縣警察局豐原派出所員警依違反道路交通管理處罰條例第35
    條第4項規定當場舉發。嗣經原處分機關於99年3月11日以豐
    稽違字第裁63-HD0000000號裁決書，裁處抗告人罰鍰新臺幣
    6萬元，並吊銷駕駛執照，3年內禁考等情，有前揭舉發違反
    道路交通管理事件通知書及原處分機關裁決書各1份附卷可
    參，並經證人即舉發本件違規事件之警員林重義於原審訊問
    時結證在卷。查交通員警對違規事實掣單舉發，就其事實之
    證明，本為證人，如無具體事證足認其有偏頗或失實之虞，
    已難恣意否定其指證即舉發之真正，況員警之舉發行為兼有
    公務員基於職務上權力，依法就特定之具體事件所為具公法
    上效果之單方行政行為之性質，基於公務員為公法上行為具
    有公信力之原則，該行政處分當可被推定為真正，其據以依
    法處分之事實認定亦為真正無誤。本案抗告人於原審業已坦
    承確有飲酒情事，其與警員林重義素不相識，毫無怨隙，則
    警員林重義當無設詞誣陷之理。抗告人於上開時地拒絕酒測
    之事實，除經警員林重義證述明確外，並經法院告以其偽證
    罪責後，已以具結擔保其證言之真實性，復經原審當庭勘驗
    本案酒測過程之錄影錄音光碟明確，抗告人確實有拒絕酒測
    之違規情事，要屬無訛。抗告人徒以如附件二所載臆測之詞
    置辯，不能遽採。本件依卷附事證，堪認抗告人確有上開違
    規之情事，原處分機關據以裁罰，於法並無不合。原審法院
    因而裁定駁回抗告人之異議，認事用法，核無違誤，抗告人
    仍執相同意旨為辯，指摘原裁定不當，為無理由，應予駁回
    。
據上論斷，應依道路交通案件處理辦法第26條，刑事訴訟法第41
2條，裁定如主文。
中    華    民    國    99    年    12    月    31    日
            刑事第九庭  審判長法  官  江  德  千
                              法  官  陳  宏  卿
                              法  官  賴  妙  雲
以上正本證明與原本無異。
不得再抗告。
                              書記官  陳  三  軫
中    華    民    國    99    年    12    月    31    日

司法院資訊處製作；財團法人民間司法改革基金會備份。
